【裁判字號】    90,易,472
【裁判日期】    900727
【裁判案由】    竊盜
【裁判全文】
臺灣彰化地方法院刑事判決                            九十年度易字第四七二號
    公  訴  人  臺灣彰化地方法院檢察署檢察官
    被      告  甲○○
右列被告因竊盜案件，經檢察官提起公訴（九十年度偵字第一三五八號），及移送併
案審理（台灣台中地方法院檢察署九十年度偵字第八０六四、一一三一八號），本院
判決如左：
    主      文
甲○○連續攜帶兇器竊盜，累犯，處有期徒刑貳年。
扣案之六角型扳手壹支沒收。
    事      實
一、甲○○前於民國八十年一月間，因違反麻醉藥品管理條例案件，經法院判處有期
    徒刑五年六月及七月確定，並定應執行有期徒刑五年十月確定，於八十五年九月
    一日假釋付保護管束期滿而執行完畢；又於八十八年八月間因犯竊盜案件，經法
    院判處有期徒刑一年確定，甫於八十九年七月二十七日執行完畢，竟仍不知悔改
    ，復基於意圖為自己不法所有之概括犯意，先於九十年二月二日上午五時許，在
    台中市○○區○○里○○路二一二巷八號前，以自備客觀上對人體具危險性而足
    為兇器使用之六角型扳手一支，竊取乙○○所有車牌號碼ＯＣ─一八三六號自小
    客車，得手後先將該車置放在彰化縣彰化市○○路三０一巷內，並於同年月三日
    上午七時許，將該車由上開地點開往彰化縣彰化市○○○路之墳場前，並委託事
    前不知情之朱志國駕駛車號三Ｊ─四七０三號自小客車跟隨在後，甲○○在八卦
    山路之墳場將車牌號碼ＯＣ─一八三六號自小客車內之財物新台幣（下同）二萬
    元、香煙等物竊取為己有之後，便將該車棄置於墳場，並由朱志國以車號三Ｊ─
    四七０三號自小客車搭載下山，嗣於同年月八日下午四時三十分許，在彰化縣彰
    化市○○○路二十二巷二十三號前為警查獲，並扣得六角型扳手一支。後又於同
    年五月一日下午四時許，在台中市○區○○街一一三號前，以客觀上對人體具危
    險性而足為兇器使用之六角型扳手一支，竊取陳田梅香所有車牌號碼ＳＥ─六四
    六八號自小客車一部，得手後留供己用，嗣於同日下午四時三十分許，在台中市
    ○○○路一段與精武路地下道旁，為警查獲，亦扣得六角型扳手一支。再於同年
    六月十日晚間十一時許，在台中市○○路○段一六六號前，以自備汽車鑰匙打開
    陳錦全所有之車牌號碼Ｈ七─三三七六號自小客車一部，得手後留供己用。於同
    年月十二日下午六時許，在台中市○○區○○路與永福路口，以該車內工具小型
    梅花扳手一支，竊取蔡荻樺所使用（登記於其女兒陳燕卿名下）車牌號碼Ｓ三─
    ０五九二號自小客車車牌二面，將該車原懸掛之Ｈ七─三三七六號車牌二面丟棄
    ，改掛Ｓ三─０五九二號車牌，以逃避追查。嗣於九十年六月二十三日晚間十一
    時四十分許，在台中市○○區○○街九號前為警查獲。
二、案經彰化縣警察局彰化分局報請臺灣彰化地方法院檢察署檢察官偵查起訴，及台
    中市警察局第三分局、第五分局報請臺灣台中地方法院檢察署檢察官移送併案審
    理。
    理      由
一、訊據被告固坦承有竊取上開陳錦全所有之車牌號碼Ｈ七─三三七六號自小客車一
    部及蔡荻樺所有車牌號碼Ｓ三─０五九二號自小客車車牌二面之事實，否認有其
    餘竊盜犯行，辯稱：乙○○所有車牌號碼ＯＣ─一八三六號自小客車並非伊竊取
    ，至於陳田梅香所有車牌號碼ＳＥ─六四六八自小客車是其朋友翁仁傑所竊取，
    他要我開到八０三醫院，他的朋友在那裡等我，那人知道我所開的車，他會去接
    我，因為我手術需要錢，所以翁仁傑要借我一萬元云云。經查：被害人乙○○、
    陳田梅香、陳錦全、蔡荻樺分別於警訊指陳失竊情節甚詳，且證人即被告友人朱
    志國於警訊中證稱：「九十年二月三日早上七時許，被告叫我先載他到彰化市○
    ○路三０一巷內開車號ＯＣ─一八三六號小客車，叫我跟在他車後，一路開上彰
    化市○○○路偏僻山區的墳場棄車，離開前有看見他在車上大肆搜括財物，亦看
    到他拿布擦拭車內，且他駕駛ＯＣ─一八三六號小客車時亦戴有白色棉布手套」
    等語，於偵查中亦證述：「（被告有無跟你講他偷了一部車？）有，被告有跟我
    說他是以偷車為業，專門搜括車上財物後再將車子丟棄，有（看過被告開ＯＣ─
    一八三六號小客車）」等語，又被告於台中市警察局第三分局警訊中及臺灣台中
    地方法院檢察署檢察官偵查中亦已坦承於上開時地竊取陳田梅香所有車牌號碼Ｓ
    Ｅ─六四六八自小客車，並有贓物領據四紙、車輛竊盜車牌失竊資料個別查詢報
    表、照片三幀附卷可稽，暨六角型扳手二支扣案可證。況被告又無法提供翁仁傑
    之年籍資料供本院查證，所辯不足採信，本件事證明確，其犯行堪以認定。
二、查扣案之六角型扳手，客觀上均足供兇器使用。核被告所為，係犯刑法第三百二
    十一條第一項第三款及第三百二十條第一項之罪。被告先後二次攜帶兇器竊盜犯
    行及先後二次普通竊盜犯行，時間緊接，罪名與構成要件相同，顯係基於概括犯
    意而為，應依連續犯規定論以一情節較重之攜帶兇器竊盜罪，並加重其刑。被告
    前於八十八年八月間因犯竊盜案件，經法院判處有期徒刑一年確定，甫於八十九
    年七月二十七日執行完畢，有台灣高等法院被告全國前案紀錄表及台灣彰化地方
    法院檢察署刑案資料查註紀錄表可稽，被告受此有期徒刑執行完畢後，五年內再
    犯有期徒刑以上之罪，應依累犯規定遞加重其刑。公訴人起訴事實雖未敘及被告
    於九十年五月一日下午四時許、同年六月十一日晚間十一時許、同年月十二日下
    午六時許，竊取他人財物之事實，然此部分之事實與公訴人起訴之犯罪事實具有
    連續犯之裁判上一罪之關係，為起訴效力所及，本院自應併予審究。爰審酌被告
    之素行、犯罪之動機、目的、於公共場所，攜帶客觀上足供兇器使用之六角型扳
    手，竊取民眾日常使用之交通工具，對於民眾財產權所生之危害不小，為警查獲
    後仍連續為竊盜行為及犯罪後之態度等一切情狀，量處如主文所示之刑。扣案之
    六角型扳手一支（丙○）係被告所有，供犯罪所用之物，業據其於審理中供承甚
    明，併予宣告沒收。至於另一扣案之六角型扳手一支（中檢），尚無證據證明係
    被告所有，無從宣告沒收，附此敘明。
據上論斷，應依刑事訴訟法第二百九十九條第一項前段，刑法第三百二十一條第一項
第三款、第五十六條、第四十七條、第三十八條第一項第二款，判決如主文。
本案經檢察官盧永盛到庭執行職務。
中      華      民      國    九十      年      七      月    二十七    日
                                臺灣彰化地方法院刑事第二庭
                                    法      官   李  水  源
右正本證明與原本無異。
如不服本判決，應於送達後十日內向本院提出上訴狀( 須附繕本 )。
告訴人或被害人對於判決如有不服具備理由請求檢察官上訴者，其上訴期間之計算係
以檢察官收受判決正本之日期為準。
                                    法院書記官   廖  建  興
中      華      民      國    九十      年      八      月      三      日
附錄本案論罪科刑法條全文
刑法第三百二十一條
犯竊盜罪而有左列情形之一者，處六月以上五年以下有期徒刑：
一、於夜間侵入住宅或有人居住之建築物、船艦或隱匿其內而犯之者。
二、毀越門扇、牆垣或其他安全設備而犯之者。
三、攜帶兇器而犯之者。
四、結夥三人以上而犯之者。
五、乘火災、水災或其他災害之際而犯之者。
六、在車站或埠頭而犯之者。
前項之未遂犯罰之。


司法院資訊處製作；財團法人民間司法改革基金會備份。
